臺灣臺北地方法院民事判決　　　　　　　 94年度訴字第930號
原　　　告　中國信託商業銀行股份有限公司
法定代理人　乙○○
訴訟代理人　丙○○
被　　　告　甲○○
　　　　　　　　　　　　號4樓.
上列當事人間請求給付信用卡消費款事件，本院於民國九十四年
三月二十九日言詞辯論終結，判決如下：
    主    文
被告應給付原告新台幣伍拾柒萬貳仟零肆拾肆元及其中新台幣伍
拾伍萬肆仟零壹拾柒元部分自民國九十四年三月十七日起至清償
日止，按年息20%計算之利息。
訴訟費用由被告負擔。
    事實及理由
一、本件原告起訴原請求被告應給付其新台幣（下同）五十八萬
    七千七百二十七元，及其中五十五萬四千零十七元部分自民
    國94年1月26日起至清償日止，按年息百分之二十計算之利
    息。嗣於民國94年3月29日言詞辯論時改為請求被告給付五
    十七萬二千零四十四元及其中五十五萬四千零十七元部分自
    94年3月17日起至清償日止，按年息百分之二十計算之利息
    。核屬減縮應受判決事項之聲明，被告並無異議而為本案之
    言詞辯論，依民事訴訟法第255條第1項第3款、第2項規定，
    應予准許；又依中國信託商業銀行信用卡約定條款第二十五
    條前段約定，因本契約涉訟時，：：：持卡人即被告並同意
    以台北地方法院即本院為第一審管轄法院，本院就本件自有
    管轄權，均合先敘明。
二、原告主張：被告甲○○於84年8月31日與其成立信用卡使用
    契約，向其領用如附表所示之信用卡使用，依約被告即得於
    特約商店記帳消費，但應依約定方式按期繳款。詎被告至94
    年1月25日止，累計消費記帳款尚餘572,044元未按期繳付（
    其中554,017元為消費款、6,060元為循環利息、12,000元為
    違約金、650元為預借現金手續費），依約被告除應給付上
    開消費款項外，另應給付自最後繳款日即94年3月16日之翌
    日起至清償日止，按年息百分之二十計算之利息，為此提起
    本件訴訟等語。並聲明：如主文第一項所示。
三、被告對於原告之請求無意見，惟陳述以：希望利率能夠降低
    ，每月願攤還15,000元，原告同意如此做法等語。
四、得心證之理由：
（一）原告主張之事實，已據其提出中國信託金卡申請書一件、
      中國信託商業銀行歷史帳單彙總查詢十件、中國信託商業
      銀行信用卡約定條款一件及
      ，並為被告所不否認，堪信原告主張為真實。
（二）被告雖稱希望利率降低及原告同意按月攤還15,000元云云
      ，惟並未據其舉證證明，自不得為有利於被告之認定或准
      被告緩期清償之依據。
（三）按（消費借貸之）借用人應於約定期限內，返還與借用物
      種類、品質、數量相同之物，未定返還期限者，借用人得
      隨時返還，貸與人亦得定一個月以上之相當期限，催告返
      還。民法第四百七十八條定有明文。又遲延之債務，以支
      付金錢為標的者，債權人得請求依法定利率計算之遲延利
      息。但約定利率較高者，仍從其約定利率。同法第二百三
      十三條第一項亦有明定。查，被告甲○○既至94年1月25
      日止，累計消費記帳款尚餘572,044元未按期繳付（其中5
      54,017元為消費款、6,060元為循環利息、12,000元為違
      約金、650元為預借現金手續費），依約其全部債務已視
      為到期，自應就上開信用卡消費款等欠款負一次全部清償
      之責。又被告除應給付上開消費款項外，另應依約定給付
      自最後繳款日之翌日即94年3月17日起至清償日止，按年
      息百分之二十計算之利息。
（四）從而，原告依消費借貸及信用卡約定條款請求被告給付信
      用卡消費款572,044元，及其中本金554,017元部分自94年
      3月17日起至清償日止，按年息百分之二十計算之利息，
      為有理由，應予准許。
五、訴訟費用負擔之依據：民事訴訟法第七十八條。
中　　華　　民　　國　　94　　年　　4 　　月　　7 　　日
                民事第三庭    法    　官　張明輝
以上正本係照原本作成
如對本判決上訴，須於判決送達後20日內向本院提出上訴狀
中　　華　　民　　國　　94　　年　　4 　　月　　7 　　日
                  　　　　　　法院書記官　周其祥
附表：
  MASTER  卡號：0000000000000000
